【裁判字號】    97,易,397
【裁判日期】    970609
【裁判案由】    竊盜
【裁判全文】
臺灣屏東地方法院刑事判決               97年度易字第397號
公  訴  人  臺灣屏東地方法院檢察署檢察官
被      告  甲○○
            乙○○
                    （現於臺灣屏東監獄竹田分監執行中）
上列被告因竊盜案件，經檢察官提起公訴（97年度偵字第2170號
），被告於準備程序中就被訴事實為有罪之陳述，經本院裁定改
以簡式審判程序審理，判決如下：
    主  文
甲○○共同攜帶兇器竊盜，累犯，處有期徒刑拾月，扣案剪線鉗
壹把沒收。
乙○○共同攜帶兇器竊盜，處有期徒刑捌月，扣案剪線鉗壹把沒
收。
    犯  罪  事  實
一、甲○○前於民國90年間因竊盜、違反毒品危害防制條例案件
    ，分別經本院以90年度易字第1403號判決判處有期徒刑7 月
    、以90年度訴字第914 號判決判處有期徒刑10月，及經臺灣
    高等法院高雄分院以91年度上訴字第1001號判決判處有期徒
    刑1 年2 月確定，上開3 罪並經裁定定其應執行之刑為有期
    徒刑2 年1 月確定，而於93年2 月26日因縮短刑期假釋出獄
    ，嗣經撤銷假釋後，繼續執行所餘刑期5 月2 日，而於94年
    3 月28日執行完畢；又於94年間因偽造文書案件，經本院以
    94年度訴字第495 號判決判處有期徒6 月確定，另因違反毒
    品危害防制條例案件，經本院以94年度1179號判決判處有期
    徒刑1 年2 月確定，2 案經接續執行，於96年5 月10日因縮
    短刑期假釋出獄，嗣因中華民國96年罪犯減刑條例自96年7
    月16日生效施行，依同條例第2 條第2 項之規定，假釋中之
    人犯，於該條例施行之日起，視為已依同條第1 項第3 款規
    定減其宣告刑，因甲○○已執行之刑期已逾減刑後之刑期，
    應認其刑期於96年7 月16日期滿執行完畢。
二、甲○○與乙○○基於意圖為自己不法所有之犯意聯絡，於97
    年3 月26日17時許，共同攜帶甲○○所有、客觀上足對人之
    生命、身體、安全構成威脅具有危險性，可作為兇器使用之
    剪線鉗1 把，由甲○○騎乘其母親所有、車牌號碼TBU-380
    號機車搭載乙○○前往屏東縣東港鎮○○里○○○道路，由
    乙○○在一旁警戒，甲○○則持上開剪線鉗剪斷東港鎮○○
    ○○○路燈電纜線共約103 公斤，2 人再一同將竊得之電線
    搬上機車腳踏板上載運離去。惟於同日17時10分許，即為警
    在東港鎮○○里○○○○道路上攔查查獲，並扣得上開行竊
    所用之剪線鉗1 把及竊得之電纜線103 公斤（業經東港鎮公
    所職員丙○○具狀領回）。
三、案經屏東縣警察局東港分局報告臺灣屏東地方法院檢察署檢
    察官偵查起訴。
    理  由
一、本件被告所犯係死刑、無期徒刑或最輕本刑為3 年以上有期
    徒刑或高等法院管轄第一審案件以外之罪，其於準備程序期
    日就被訴事實為有罪之陳述，經本院告知簡式審判程式之旨
    ，並聽取公訴人及被告之意見後，依刑事訴訟法第273 條之
    1 第1 項規定，裁定進行簡式審判程序，是依刑事訴訟法第
    273 條之2 規定，本件之證據調查，不受同法第159 條第1
    項、第161 條之2 、第161 條之3 、第163 條之1 及第164
    條至第170 條規定之限制，合先敘明。
二、前揭犯罪事實，業據被告甲○○、乙○○迭於警詢、偵訊及
    本院審理時坦承不諱，核與證人即東港鎮公所職員丙○○於
    警詢時證述東港鎮○○○○○路燈電纜線遭竊，並指認本件
    扣案電纜線之情大致相符，並有屏東縣警察局東港分局東港
    派出所搜索、扣押筆錄暨扣押物品目錄表1 份、警員李益孫
    偵查報告1 紙、贓物認領保管單1 紙、查獲照片6 幀附卷可
    稽，被告2 人自白與事實相符，堪可採信。本件事證明確，
    被告2 人犯行均堪認定。
三、按刑法第321 條第1 項第3 款之攜帶兇器竊盜罪，係以行為
    人攜帶兇器竊盜為其加重條件，此所謂兇器，其種類並無限
    制，凡客觀上足對人之生命、身體、安全構成威脅，具有危
    險性之兇器均屬之，且祇須行竊時攜帶此種具有危險性之兇
    器為已足，並不以攜帶之初有行兇之意圖為必要，最高法院
    79年台上字第5253號著有判例可資參照。查本件被告2 人用
    以行竊之剪線鉗為具有相當鋒利程度、質地堅硬之金屬器具
    ，係足以殺傷人生命、身體之器械，顯為具有危險性之兇器
    ，是被告甲○○與乙○○共同攜帶剪線鉗竊取電纜線，雖僅
    係將之作為行竊之工具，自始並無用以行兇之意圖，仍應該
    當攜帶兇器竊盜罪。是核被告甲○○與乙○○所為，均係犯
    刑法第321 條第1 項第3 款之攜帶兇器竊盜罪；又被告2 人
    所竊取之電纜線，係東港鎮公所所有，供路燈使用之電纜線
    ，並非經營供給電能之事業者所架設，尚無電業法第105 條
    之適用，併此敘明。被告甲○○與乙○○就上開加重竊盜犯
    行，有犯意聯絡及行為分擔，均為共同正犯。又被告甲○○
    於90年間因竊盜、違反毒品危害防制條例案件，分別經本院
    以90年度易字第1403號判決判處有期徒刑7 月、以90年度訴
    字第914 號判決判處有期徒刑10月，及經臺灣高等法院高雄
    分院以91年度上訴字第1001號判決判處有期徒刑1 年2 月確
    定，上開3 罪並經裁定定其應執行之刑為有期徒刑2 年1 月
    確定，而於93年2 月26日因縮短刑期假釋出獄，嗣經撤銷假
    釋後，繼續執行所餘刑期5 月2 日，而於94年3 月28日執行
    完畢；又於94年間因偽造文書案件，經本院以94年度訴字第
    495 號判決判處有期徒6 月確定，另因違反毒品危害防制條
    例案件，經本院以94年度1179號判決判處有期徒刑1 年2 月
    確定，2 案經接續執行，於96年5 月10日因縮短刑期假釋出
    獄，嗣因中華民國96年罪犯減刑條例自96年7 月16日生效施
    行，依同條例第2 條第2 項之規定，假釋中之人犯，於該條
    例施行之日起，視為已依同條第1 項第3 款規定減其宣告刑
    ，因甲○○已執行之刑期已逾減刑後之刑期，應認其刑期於
    96年7 月16日期滿執行完畢，此有臺灣高等法院被告前案紀
    錄表1 份為憑，其於有期徒刑執行完畢後，5 年以內故意再
    犯本件有期徒刑以上之罪，為累犯，應依刑法第47條第1 項
    規定加重其刑。爰審酌被告2 人均素行不佳，正值青年，不
    知以正當工作賺取財物，任意竊取鎮○○○路燈電線，不僅
    造成鎮公所之財產損失，更影響公眾交通往來之安全，分別
    考量渠2 人之犯罪動機、目的、手段、生活狀況、所生損害
    ，及犯後均能坦承犯行之態度等一切情狀，量處如主文所示
    之刑。至扣案剪線鉗1 把，為被告甲○○所有供本件竊盜犯
    行所用之物，業據被告2 人供明在卷，應依刑法第38條第1
    項第2款之規定諭知沒收之。
據上論斷，應依刑事訴訟法第299 條第1 項前段、第273 條之1
第1 項，刑法第28條、第321 條第1 項第3 款、第47條第1 項、
第38條第1項第2 款，判決如主文。
本案經檢察官陳新君到庭執行職務。
中    華    民    國    97    年    6     月    9     日
                  刑事第五庭    法  官  李宜娟
以上正本證明與原本無異。
如不服本判決應於收受本判決送達後10日內向本院提出上訴書狀
，其未敘述上訴理由者，應於上訴期間屆滿後20日內向本院補提
理由書狀（均須按他造當事人之人數附繕本）「切勿逕送上級法
院」
中    華    民    國    97    年    6     月    10    日
                                書記官  孫秀桃
附錄本案論罪科刑法條：
刑法第321條第1項：
犯竊盜罪而有左列情形之一者，處6 月以上、5 年以下有期徒刑
：
一  於夜間侵入住宅或有人居住之建築物、船艦或隱匿其內而犯
    之者。
二  毀越門扇、牆垣或其他安全設備而犯之者。
三  攜帶兇器而犯之者。
四  結夥三人以上而犯之者。
五  乘火災、水災或其他災害之際而犯之者。
六  在車站或埠頭而犯之者。


司法院資訊處製作；財團法人民間司法改革基金會備份。
